# 费用按照性质分类的利润表补充资料-准则及示例

提问人：y3456 时间：2015-01-19 08:15:59
我们的新报告模版把这一项删除了。。。。。。。。。。

回答人：chenyiwei
因为证监会和交易所规定的上市公司附注披露格式已不再包含该项内容。但国资年报中还是需要的。